【裁判字號】    92,訴,376
【裁判日期】    920415
【裁判案由】    毒品危害防制條例
【裁判全文】
臺灣臺北地方法院刑事判決                          九十二年度訴字第三七六號
    公  訴  人  臺灣臺北地方法院檢察署檢察官
    被      告  甲○○
右列被告因違反毒品危害防制條例案件，經檢察官提起公訴（九十一年度毒偵字第二
七六四號），本院判決如左：
      主  文
甲○○連續施用第一級毒品，累犯，處有期徒刑壹年，扣案第一級毒品海洛因貳小包
（淨重共零點貳貳公克、包裝重共零參貳公克）均沒收銷燬之，已使用過及未使用過
之注射針筒各貳支、陸支（共捌支）均沒收；又連續施用第二級毒品，累犯，處有期
捌月；應執行有期徒刑壹年陸月，扣案第一級毒品海洛因貳小包（淨重共零點貳貳公
克、包裝重共零參貳公克）均沒收銷燬之，已使用過及未使用過之注射針筒各貳支、
陸支（共捌支）均沒收。
      事  實
一、甲○○前於民國八十六年間因違反藥事法、麻醉藥品管理條例等罪，經本院以八
    十六年度訴字第六五七號判決各判處有期徒刑十月、六月，應執行有期徒刑一年
    二月，並於八十六年九月十五日判決確定，又於八十七年間犯贓物罪，經臺灣高
    等法院以八十七年度上易字第二四三九號判決判處有期徒刑三月，並於八十七年
    五月二十二日判決確定，嗣上開各罪經臺灣高等法院以八十七年度聲字第一三五
    一號裁定應執行有期徒刑一年四月確定，於八十七年三月二十四日送監執行，於
    八十八年八月七日縮刑期滿執行完畢，猶不知悔改，於八十八年因施用毒品案件
    ，經本院以八十八年度毒聲字第一二五六號裁定送觀察、勒戒後，認無繼續施用
    毒品傾向，經台灣台北地方法院檢察署檢察官於八十九年三月十日以八十九年度
    毒偵緝字第八九號、八十九年度毒偵字第八七八號為不起訴處分，又於八十九年
    間再因施用毒品案件，經台灣士林地方法院以八十九年度毒聲字第一七三九號裁
    定送觀察、勒戒後，認無繼續施用毒品傾向，經台灣士林地方法院檢察署檢察官
    於八十九年九月二十五日以八十九年度毒偵字第八七八號為不起訴處分，又於八
    十九年十二月間因施用毒品案件，經臺灣板橋地方法院檢察署檢察官聲請台灣板
    橋地方法院以八十九年度毒聲字第六九六三號裁定施以強制戒治一年後（強制戒
    治期間於九十一年十一月三日戒治期滿），另以八十九年度毒偵字第六八九六號
    提起公訴，經臺灣高等法院於九十年四月二十日以九十年度上易字第一一三六號
    判處有期徒刑六月，如易科罰金以三百元折算一日確定；又於九十年間因施用毒
    品案件經台灣台北地方法院檢察署檢察官以九十年度毒偵字第七八號提起公訴，
    經本院以九十年度訴字八三三號判處有期徒刑十月（同案另因持有第二級毒品判
    處有期徒刑三月，定應執行刑一年），經最高法院於九十一年三月二十八日以九
    十一年度臺上字第一七二六號駁回上訴確定。詎甲○○猶不思戒除毒癮，又分別
    基於施用第一級、第二級毒品之概括犯意，各自九十一年四月中旬某日起至九十
    一年五月十六日止、自九十一年四月中旬某日起至九十一年五月十九日上午五時
    許回溯九十六小時內某時段，連續在台北市○○區○○路七段八四巷二二弄二號
    四樓住處等地，施用第一級毒品海洛因多次、第二級毒品非他命二次，嗣於九十
    一年五月十九日凌晨二時許在臺北市○○區○○路二段一一二巷一弄口為警查獲
    ，並扣得其所有之第一級毒品海洛因二小包（淨重共０．二二公況、包裝重共０
    ．三二公克）、已使用過及未使用過但非專供施用毒品用之注射針筒各二支、六
    支（共八支）。
二、案經台北市政府警察局文山第一分局報請台灣台北地方法院檢察署檢察官偵查起
    訴。
      理  由
一、訊據被告甲○○除否認連續施用第二級毒品安非他命二次，辯稱：伊僅於九十一
    年四月中旬施用過安非他命一次乙節外，餘均坦承不諱。然查：被告於九十一年
    五月十九日上午五時許為警查獲時所親採之尿液，經送台北市立療養院以酵素免
    疫分析法、薄層層法初篩，再送台灣尖端先進生技醫藥股份有限公司濫用藥物檢
    驗中心以酵素免疫分析法初篩，再以氣相層析質譜儀分析法確認之檢驗結果，均
    呈安非他命及甲基安非他命等安非他命類陽性反應及嗎啡陽性反應，有台北市立
    療養院煙毒尿液檢驗報告書及台灣尖端先進生技醫藥股份有限公司濫用藥物檢驗
    中心濫用藥物檢驗報告各一件在卷可稽；按海洛因經注射入人體後，約百分之八
    十於二十四小時內自尿中排出，一般而言，尿液中能否驗出嗎啡陽性反應與其投
    與量、投與途徑、採尿時間、個人體質及檢驗方法之靈敏度有關，國外曾有文獻
    報導注射六毫克之海洛因鹽酸鹽，其代謝物嗎啡之平均可檢出時限約為二十六小
    時（最低檢出量為300ng/ml）；又按甲基安非他命經口服投與後約百分之七十於
    二十四小時內自尿中排出，約百分之九十於九十六小時內自尿中排出，由於目前
    國內尿液中甲基安非他命之檢驗僅為鑑定其是否呈陽性反應尚未定其含量，且甲
    基安非他命成分之檢出與其投與方式、投與量、個人體質、採尿時間與檢測之精
    密度等諸多因素有關，因此僅憑尿液中呈安非他命陽性反應，並無法確實推算吸
    食時間距採集時間之長短，惟依上述資料推斷，最長可能不會超過四日，亦有行
    政院衛生署藥物食品檢驗局八十一年九月八日（八一）藥檢壹字第八一一四八八
    五號、八十一年二月八日（八一）藥檢壹字第００一一五六號等函示甚明；參諸
    上開說明，被告除其自承之於九十一年四月中旬某日施用過安非他命一次，另於
    九十一年五月十九日上午五時許為警查獲採尿時回溯九十六小時內某時段確曾施
    用第二級毒品安非他命一次，其所辯僅於九十一年四月中旬中旬施用一次安非他
    命云云，不足採信；顯見被告各自九十一年四月中旬某日起至九十一年五月十六
    日止、自九十一年四月中旬某日起至九十一年五月十九日上午五時許回溯九十六
    小時內某時段，連續施用第一級毒品海洛因多次、第二級毒品非他命二次；此外
    ，復有其所有之第一級毒品海洛因二小包（淨重共０．二二公況、包裝重共０．
    三二公克，有法務部調查局九十一年六月二十日調科壹字第０二０００五三七五
    號鑑定通知書一紙附卷足憑）、已使用過及未使用過之注射針筒各二支、六支（
    共八支）在卷可證。又被告於八十八年因施用毒品案件，經本院以八十八年度毒
    聲字第一二五六號裁定送觀察、勒戒後，認無繼續施用毒品傾向，經台灣台北地
    方法院檢察署檢察官於八十九年三月十日以八十九年度毒偵緝字第八九號、八十
    九年度毒偵字第八七八號為不起訴處分，又於八十九年間再因施用毒品案件，經
    台灣士林地方法院以八十九年度毒聲字第一七三九號裁定送觀察、勒戒後，認無
    繼續施用毒品傾向，經台灣士林地方法院檢察署檢察官於八十九年九月二十五日
    以八十九年度毒偵字第八七八號為不起訴處分，又於八十九年十二月間因施用毒
    品案件，經臺灣板橋地方法院檢察署檢察官聲請台灣板橋地方法院以八十九年度
    毒聲字第六九六三號裁定施以強制戒治一年後（強制戒治期間於九十一年十一月
    三日戒治期滿），另以八十九年度毒偵字第六八九六號提起公訴，經臺灣高等法
    院於九十年四月二十日以九十年度上易字第一一三六號判處有期徒刑六月，如易
    科罰金以三百元折算一日確定；又於九十年間因施用毒品案件經台灣台北地方法
    院檢察署檢察官以九十年度毒偵字第七八號提起公訴，經本院以九十年度訴字八
    三三號判處有期徒刑十月（同案另因持有第二級毒品判處有期徒刑三月，定應執
    行刑一年），經最高法院於九十一年三月二十八日以九十一年度臺上字第一七二
    六號駁回上訴確定等情，有台灣台北地方法院檢察署刑案資料查註紀錄表、台灣
    高等法院被告全國前案紀錄表各一件、不起訴處分書、起訴書各三件及判決書四
    件在卷可憑，是被告前因施用毒品案件，經二次觀察、勒戒後，分別經不起訴處
    分，及二次判處有期徒刑確定後，再犯施用第一級、第二級毒品之罪，本件事證
    明確，被告犯行，洵堪認定。
二、核被告所為，係犯毒品危害防制條例第十條第一項之施用第一級毒品罪及同條第
    二項之施用第二級毒品罪。被告持有第一級毒品海洛因、第二級毒品安非他命，
    意在供己施用，其持有之低度行為應為施用之高度行所吸收，不另論罪。又被告
    先後多次施用第一級毒品海洛因及先後二次施用第二級毒品安非他命犯行，均時
    間密接、所犯犯罪構成要件相同，顯各係基於概括犯意而為之，分別依刑法第五
    十六條連續犯之規定各論以一罪，並均加重其刑。又被告前於八十六年間因違反
    藥事法、麻醉藥品管理條例等罪，經本院以八十六年度訴字第六五七號判決各判
    處有期徒刑十月、六月，應執行有期徒刑一年二月，並於八十六年九月十五日判
    決確定，又於八十七年間犯贓物罪，經臺灣高等法院以八十七年度上易字第二四
    三九號判決判處有期徒刑三月，並於八十七年五月二十二日判決確定，嗣上開各
    罪經臺灣高等法院以八十七年度聲字第一三五一號裁定應執行有期徒刑一年四月
    確定，於八十七年三月二十四日送監執行，於八十八年八月七日縮刑期滿執行完
    畢，有台灣高等法院被告全國前案紀錄表一件在卷可憑，其於執行完畢後五年之
    內再犯有期徒刑以上本案之前開二項罪行，為累犯，均應依刑法第四十七條規定
    ，各加重其刑，並皆遞加之。被告所犯前開二罪之間，犯意各別，行為互殊，應
    分論併罰。爰審酌被告前因二次施用毒品，經二度觀察、勒戒後，皆不起訴處分
    後，復二次判處有期徒刑在案，又再犯施用毒品犯行，戕害己身，顯乏戒斷毒品
    之意，本不宜輕恕，其犯罪動機、目的、方法、施用毒品期間約一個月，施用海
    洛因、安非他命之次數各十餘次、二次，及念其犯罪後坦承大部分犯行，態度尚
    可等一切情狀，分別量處如主文所示之刑，並定應執行之刑，以資懲儆。扣案之
    第一級毒品海洛因二小包（淨重共０．二二公況、包裝重共０．三二公克），屬
    毒品危害防制條例第二條第二項第一款所稱之第一級毒品，為查獲之毒品，依同
    法第十八條第一項前段之規定宣告沒收銷燬之，另扣案之已使用過及未使用過之
    注射針筒各二支、六支（共八支），分別係被告所有供施用第一級毒品海洛因所
    用及供施用第一級毒品海洛因所預備之物，且非專供施用毒品用之物，業據其供
    明在卷，各依刑法第三十八條第一項第二款前段、後段之規定均宣告沒收。
據上論斷，應依刑事訴訟法第二百九十九條第一項前段，毒品危害防制條例第十條第
一項、第二項、第十八條第一項前段，刑法第十一條前段、第五十六條、第四十七條
、第五十一條第五款、第三十八條第一項第二款，判決如主文。
本案經檢察官俞秀端到庭執行職務。
中      華      民      國      九十二      年      四    月    十五    日
                                臺灣臺北地方法院刑事第六庭
                                    法  官  黃  雅  芬
右正本證明與原本無異。
如不服本判決，應於判決送達後十日內，向本院提出上訴狀。
                                    書記官  楊  麗  娟
中      華      民      國      九十二      年      四    月    十六    日
附論罪科刑依據法條：
毒品危害防制條例第十條第一項、第二項
毒品危害防制條例第十條
施用第一級毒品者，處六月以上五年以下有期徒刑。
施用第二級毒品者，處三年以下有期徒刑。


司法院資訊處製作；財團法人民間司法改革基金會備份。
